

Tgo. desarrollo de software

Soy una persona apasionada por el área de la informática y sistemas de comunicación, **tengo 22 años** y más de **cinco años de experiencia** en la rama de ingeniería en sistemas, mi experiencia es la suficiente para demostrar de lo que soy capaz, estudie como tecnólogo en desarrollo de software.

oscarnoe.dev@gmail.com (+52) 33 2842 9112 oscarnoe.com Linkedin

Experiencia laboral

IT Analyst

Mayo 2022 - Julio 2022 [Guadalajara] [Media Frame]

 Desarrolle tareas enfocadas al departamento de sistemas que se mantenía al servicio de los empleados y soporte a los múltiples sitios web de la empresa, implementación de nuevas estaciones de trabajo y asignación de equipos, administración de trabajo en la nube (Gsuite, MS365).

Jefe de departamento TI

Enero 2020 - Mayo 2022 [Guadalajara] [Pcbtroniks]

• Mis áreas de enfoque fueron controles de acceso y seguridad para reconocidas empresas, tuve la oportunidad de desarrollar y afinar habilidades que me permitieron ampliar mi conocimiento en el área. Como jefe del área de TI, tuve a mi cargo personal capaz de resolver problemas y llevar a cabo trabajo de reconocimiento para implementar soluciones de comunicación a través de diferentes medios; soluciones de desarrollo web, telefonía VoIP, telefonía análoga, arquitectura de red estructurada y distribución de Wifi, enlaces PtoP, auditorias, diseño e instalación de CCTV, crear y mejorar cotizaciones en base a presupuestos, controles de acceso administrados para flujo de personal interno y externo, administración de personal, gestión de recursos económicos, mantenimiento preventivo/correctivo, manejo de herramienta, conocimiento de normas industriales, experiencia en soporte remoto y presencial, fácil manejo de herramientas de ticketing, gestión de consumibles para servicios de arrendamiento, gestión eficaz del tiempo de trabajo en equipos.

Técnico de TI

Noviembre 2019 - Enero 2020 [Guadalajara] [Casino Majestic]

Mantener el correcto funcionamiento de las máquinas de juego.
Mantener el correcto funcionamiento de la red interna del inmueble.
Mantenimiento correctivo y preventivo a máquinas de juego y barajeo.
Inventario y reporte de estado de función.
Gestión de agenda para mantenimiento preventivo y correctivo.

Habilidades

- Autodidacta
- Facilidad de palabra
- Ingles conversacional
- Experiencia del cliente
- PS / Al

- Supervisión proactiva
- Toma de decisiones
- Gestión del tiempo
- Resolución de incidencias
- UHF / VHF

- Resiliencia empresarial
- Gestión de proyectos
- Mejora de procesos
- Trabajo en equipo
- Liderazgo

Educación

Centro de Enseñanza Técnica Industrial Tecnólogo, Desarrollo de software

Certificaciones

- Uso de plataformas elevadoras STPS (DC-3)
- AWS Technical basic